# 国内与国际会计准则比较

提问人：262805369 时间：2011-11-18 12:45:17
恩 我先陈述下我的困难 事情是这样的：我们院长老师布置了个作业，这个作业事先老师给我们把国际与国内相对应的准则分了类，我抽到的是这一组，国际会计准则第 30 号： Disclosures in the Financial Statements of Banks and Similar Financial Institutions 对应企业会计准则老师划了 3 个：保险合同 再保险合同 套期保值 接下来我就有了点困难，因为总感觉国内准则的保险合同与再保险合同应该对应国际会计准则的保险合同该项，但后来一查得知该准则废止了，现在国际会计准则委员会好像正在对之前收到的该准则反馈意见做重新修订，要制定新的该准则的保险合同确认与计量，所以我想请视野的前辈们若是收藏了有该准则以前版本的能不能发给我，真是万分感谢！ 还有我在该板块下载的的国际会计准则也没有找到该准则项目，很多网站上也没有找到，迫于无奈下希望能在视野寻求帮助，省时既省力，哈哈！

回答人：chenyiwei
IAS 30在 2007 年IFRS 7生效之后就被废止了，不知道你们老师要求拿已废止的准则和现在的准则比较是什么意思？ IFRS 4目前已生效的是第一阶段，第二阶段的研究项目尚在进展中，尚未发布正式的准则。 国内的保险合同准则不能只看CAS 25和CAS 26，还要看《保险合同相关会计处理规定》（财会[2009]15号）和讲解 2010 中的对应修订内容。这些才能和IFRS 4相比较。 金融工具准则方面，国际的IAS 32／ 39 、IFRS 7等基本和国内的CAS 22～ 24 、 37 相对应。你如果有兴趣的，可以把最新的IFRS 9和IFRS 13纳入比较范围。 IFRS的最新版，在本版面置顶区内有IFRS 2011合订本的下载。